臺灣桃園地方法院刑事判決　　　　　　　　　　　　　九十一年度易緝字第五三號
　　公訴人　臺灣桃園地方法院檢察署檢察官
　　被　告　丁○○
右列被告因竊盜案件，經檢察官提起公訴（九十年度偵字第七四七二號）及移送併案
審理（九十年度偵字第一七七五七、一八二八五號），本院判決如左：
    主  文
丁○○共同連續攜帶兇器竊盜，累犯，處有期徒刑捌月，乙炔鋼瓶參瓶及燃燒噴頭貳
具均沒收。
    事  實
一、丁○○前於民國（下同）八十七年間，因偽造文書案件，經臺灣新竹地方法院判
    處有期徒刑四月確定，並於八十七年十二月七日以易科罰金執行完畢，竟仍不知
    悛悔，與簡福順（已行審結）基於意圖為自己不法所有之概括犯意聯絡，先後於
    ：（一）九十年五月三日十八時十分許，由簡福順駕駛自用小貨車（未懸掛車牌
    ）載同丁○○及其所有乙炔鋼瓶三瓶及燃燒噴頭二具，前往桃園縣龜山鄉大坑村
    十七鄰之中山高速公路北上四十二點六公里路段旁，再由丁○○在旁把風，簡福
    順即持上開在客觀上足以對人之生命、身體構成危害之金屬燃燒噴頭連接上開乙
    炔鋼瓶後，以乙炔燃燒切割前由戊○○所有置放在上開現場預備供施作看板用之
    鐵材乙批（總重約一千五百公斤，總價值約新台幣三千元）而竊取之。嗣於同日
    經路人劉銘勵發覺上情有異，而報警當場查獲上情，並扣得上開鐵材乙批（業據
    戊○○領回）。（二）九十年十月十七日十三時三十分許，由簡福順駕駛其所單
    獨竊得之ＣＬ─６３２８號自用小貨車載同丁○○前往桃園縣大溪鎮仁善里八鄰
    松樹三二號前，再由丁○○在旁把風，簡福順即徒手竊取丙○○所有置放在上開
    現場之鋼筋乙批（總重量約二噸）。嗣經丙○○返回上開現場發覺上情，即報警
    當場查獲，並扣得上開鋼筋乙批（業據丙○○領回）及上開ＣＬ─６３２８號自
    用小貨車（業據甲○○領回）。（三）九十年十月二十七日十時五十分許，與年
    籍詳不詳綽號「阿福」之成年男子共三人，基於上開同一之犯意，先侵入桃園縣
    八德市大正里大圳邊十二號「振豐紡織場（該紡織場業已停業中，惟無故侵入建
    築物部分犯行，未據告訴）」內，在該紡織場二樓徒手竊取電氣室內之馬達計三
    十一個（其中二十六個業據拋至一樓地上待取）。嗣經該紡織場員工乙○○發覺
    上情，而報警當場查獲（惟「阿福」其人業已逃逸上開現場，而未據逮捕到案）
    ，並扣得上開馬達計三十一個。
二、案經桃園縣警察局龜山分局報請臺灣桃園地方法院檢察署檢察官偵查起訴及移送
    併案審理。
    理  由
一、訊據被告丁○○固坦承先後三次與簡福順等人一同於右揭時地因涉竊盜犯行而遭
    警查獲等情，惟矢口否認右揭犯行，辯稱：伊當時係由簡福順載同前往，且伊僅
    係在一旁而已，並沒有實施竊取上開財物之行為，亦不知簡福順係在竊取他人財
    物云云。經查：被告右揭犯行業據其本人先後於警訊中坦承不諱，不僅核與同案
    被告簡福順於本院九十年度易字第一七七六號案件審理時供述之情節相符，亦核
    與被害人戊○○、甲○○、丙○○三人指訴之情節及證人劉銘勵、乙○○二人證
    述之情節，均相符合，復有上開查獲現場照片二份、扣案之上開鑰匙乙支及業據
    被害人戊○○、甲○○、丙○○等人分別領回上開鐵材乙批、ＣＬ─６３２８號
    自用小貨車、鋼筋乙批之贓物認領保管單各乙紙，在卷可稽，足堪認定。又被告
    於簡福順著手竊取上開財物時，不僅均身處一旁，並於本院審理時供稱其知悉簡
    福順當時在搬運上開財物等語明確，惟簡福順所竊取之上開財物及其地點，或為
    已焊接完成，並準備安裝之廣告用鐵材，或在他人住處前，或在他人工廠內，焉
    有由簡福順再行焊燒切割上開鐵材，或在他人住處前或他人工廠內，未經所有人
    同意即行逕自取走上開財物之理，是被告先後於右揭時地，與簡福順、「阿福」
    等人間，顯均有意圖為自己不法所有之概括犯意聯絡，至為顯然。被告所辯，顯
    係事後卸責之詞，不足採信。被告犯行已臻明確，應予依法論科。
二、查上開燃燒噴頭二具不僅均屬金屬材質，且長度亦均在三十公分左右，業據簡福
    順於本院審理時供承屬實，並有上開現場查獲照片乙份可佐，則該燃燒噴頭二具
    在客觀上顯足以對人之生命、身體構成危害，核被告右揭事實（一）所為，係犯
    刑法第三百二十一條第一項第三款之攜帶兇器竊盜罪；右揭事實（二）所為，係
    犯刑法第三百二十條第一項之竊盜罪；右揭事實（三）所為，則係犯刑法第三百
    二十一條第一項第四款之結夥三人以上竊盜罪。臺灣桃園地方法院檢察署檢察官
    移送上開九十年度偵字第一七七五七、一八二八五號併案審理部分，因與公訴人
    原起訴部分間，有連續犯之裁判上一罪關係，依刑事訴訟法第二百六十七條之規
    定，應併為公訴人原起訴效力所及，本院自得併予審理，合先敘明。公訴人以被
    告右揭事實（一）所為，係犯刑法第三百二十條第一項之普通竊盜罪嫌云云，揆
    諸上述，容有誤會，應依刑事訴訟法第三百條之規定，變更公訴人原起訴所引應
    適用之法條。被告上開先後三次竊盜犯行，其時間緊接，所犯構成要件相同，顯
    係基於概括犯意所為，為連續犯，應依刑法第五十六條之規定，論以情節較重之
    攜帶兇器竊盜乙罪，並加重其刑。被告就所犯右揭事實（一）、（二）與簡福順
    間，就所犯右揭事實（三）部分與簡福順、「阿福」二人間，均有犯意聯絡及行
    為分擔，為共同正犯。又被告前八十七年間，因偽造文書案件，經臺灣新竹地方
    法院判處有期徒刑四月確定，並於八十七年十二月七日以易科罰金執行完畢，此
    有臺灣桃園地方法院檢察署檢察官刑案資料查註紀錄表乙份可佐，其復於五年內
    再犯有期徒刑以上之本罪，為累犯，應依刑法第四十七條之規定加重其刑，並依
    法遞加重之。爰審酌被告明知上開行竊之財物，均非屬其個人所有者，亦為圖一
    己之私利，先後與簡福順、「阿福」等人共同竊取之，復攜帶上開燃燒噴頭二具
    竊取之，不僅損及被害人戊○○、丙○○及「振豐紡織場」等人之權益，亦嚴重
    破壞社會安全及被告犯罪後之態度等一切情狀，量處如主文所示之刑，以資儆懲
    。至於上開乙炔鋼瓶三瓶及燃燒噴頭二具，雖均未據扣押在案，惟既均為同案共
    同正犯被告簡福順所有供犯罪所用之物，業據本院認定如上，復無法證明上開乙
    炔鋼瓶三瓶及燃燒噴頭二具均已滅失不存，自仍應依刑法第三十八條第一項第二
    款之規定，均宣告沒收之。
據上論斷，應依刑事訴訟法第二百九十九條第一項前段、第三百條，刑法第二十八條
、第五十六條、第三百二十一條第一項第三款、第四十七條、第三十八條第一項第二
款，判決如主文。
本案經檢察官吳廣莉到庭執行職務。
中      華      民      國      九十一      年    五    月    二十四    日
                          臺灣桃園地方法院刑事第四庭
                                           法  官   林 晏 鵬
右正本證明與原本無異。
如不服本判決，應於判決送達後十日內向本院提出上訴狀( 應附繕本 )，上訴於
臺灣高等法院。
                                           書記官   陳 青 瑜
中      華      民      國      九十一      年    五    月    二十五    日
附錄法條：刑法第三百二十一條
刑法第三百二十一條
犯竊盜罪而有左列情形之一者，處六月以上五年以下有期徒刑：
一、於夜間侵入住宅或有人居住之建築物、船艦或隱匿其內而犯之者。
二、毀越門扇、牆垣或其他安全設備而犯之者。
三、攜帶兇器而犯之者。
四、結夥三人以上而犯之者。
五、乘火災、水災或其他災害之際而犯之者。
六、在車站或埠頭而犯之者。
前項之未遂犯罰之。
